# 求助陈版纳税鉴证报告

提问人：masgqq 时间：2021-10-09 08:05:05
第一个表里的，主要税种的期初未交数、已交税额及期末未交数变动表： 1 、本期应交数，是按照申报表申报数填，还是按照审定数（比如企业当期少申报了进项税转出，审计进行了调整）。
2 、对于出现了比如所得税退税的情况，是作为本期已交的负数处理？不然期末未交数平不了。
举例：上年审定应交所得税为 0 ，上年实际缴纳 10 ，期初未交数为-10；本期审定应交所得税为 0 ，本年实际缴纳为 0 ，本期实际退回 10 ，期末未交数应该也是 0 ，只有把本期已交数写出-10，貌似期末未交数才是0.
还请陈版的专业指导。

回答人：chenyiwei
1 、本期应交数按审计调整后的口径填列。
2 、退回多交税款，按已交数的负数填列。